【裁判字號】    99,交聲,1702
【裁判日期】    990414
【裁判案由】    聲明異議
【裁判全文】
臺灣臺中地方法院交通事件裁定      99年度交聲字第1702號
原處分機關  交通部公路總局臺中區監理所豐原監理站
異  議  人
即受處分人  甲○○
上列受處分人因違反道路交通管理處罰條例案件，對於交通部公
路總局臺中區監理所豐原監理站於民國99年4月6日所為之處分（
豐監稽違字第裁63-NJ0000000號裁決書），聲明異議，本院裁定
如下：
    主    文
異議駁回。
    理    由
一、原處分機關略以：異議人即受處分人（以下簡稱受處分人）
    甲○○（移送書誤載為鄭永「誠」）原有6427-XY號自用小
    客車於民國（下同）98年7月22日10時59分許，在高雄縣大
    寮鄉○○路段，因「不遵守道路交通標線之指示」違規，經
    高雄縣政府警察局交通隊以高縣警交字第NJ0000000號違反
    道路交通管理事件通知單逕行舉發。該車於前揭時間、地點
    被舉發違規事實，係違反道路交通管理處罰條例第60條第2
    項第3款規定，本站於99年4月6日以豐監稽違字第裁63-NJ00
    00000號裁決書裁處罰鍰新台幣（下同）1,800元整等語。
二、受處分人聲明異議略以：該車曾遺失車牌二次，也報案了二
    次，違規當時非本人駕駛，因當時伊還在台中公司上班等語
    。
三、按汽車駕駛人駕駛汽車，應遵守道路交通標誌、標線、號誌
    之指示；又劃設於道路上，設於已設有「停車再開」標誌或
    設有號誌之交岔路口，鐵路平交道或行人穿越道之前方及左
    彎待轉區之前端，寬30至40公分之白色實線，為「停止線」
    ，用以指示行駛車輛停止之界限，車輛停止時，其前懸部分
    不得伸越該線；車輛面對圓形紅燈表示禁止通行，不得超越
    停止線或進入路口，此道路交通安全規則第92條前段、道路
    交通標誌標線號誌設置規則第170條第1項、第2項、第206條
    第1項第5款第1目，分別定有明文。又按汽車駕駛人，駕駛
    汽車有不遵守道路交通標誌、標線、號誌之指示之情形者，
    處900元以上1800元以下罰鍰，道路交通管理處罰條例第60
    條第2項第3款，亦著有明文。又汽車駕駛人之行為有其他違
    規行為經以科學儀器取得證據資料證明其行為違規之情形，
    當場不能或不宜攔截製單舉發者，得對汽車所有人逕行舉發
    處罰；第1項逕行舉發，應記明車輛牌照號碼、車型等可資
    辨明之資料，以汽車所有人為被通知人製單舉發。道路交通
    管理處罰條例第7條之2第1項第7款、第4項亦有明定。
四、經查：
（一）受處分人所有之車牌號碼6427-XY號自用小客車於98年7月
      22日10時59分許，行經高雄縣大寮鄉○○路江山加油站前
      ，因「不遵守道路交通標線之指示」之違規，經高雄縣政
      府警察局交通隊員警掣發高縣警交字第NJ0000000號舉發
      通知單逕行舉發，並將舉發通知單以郵寄方式寄至受處分
      人當時之戶籍地址「臺中縣大雅鄉○○路167號」，因未
      獲會晤受處分人，亦無受領文書之同居人、受僱人或接收
      郵件人員，而將通知單於98年9月26日辦理寄存送達於大
      雅郵局，並作送達通知書2份，1份黏貼於上址門首，另1
      份置於該址信箱或其他適當位置，以為送達等情，有上開
      舉發通知單、裁決書、採證照片2張、高雄縣政府警察局
      交通隊送達證書行政文書、遷徙記錄資料查詢結果在卷可
      稽。
（二）受處分人雖辯稱：伊遺失前開號車輛之車牌並報案云云，
      惟依高雄縣政府警察局99年3月15日高縣警交字第0990010
      180號函檢附之唯讀案件基本資料顯示，受處分人係於98
      年8月12日向臺中市警察局第二分局永興派出所報案，當
      時所填載之失竊發生時間為98年8月8日20時00分，又受處
      分人並於報案當日向臺中區監理所辦理車牌失竊登記，有
      唯讀案件基本資料及汽車異動歷史查詢在卷可稽，本件違
      規時間為98年7月22日10時59分，既在受處分人申報車牌
      竊案發生時點之前，而受處分人並無法提出其他積極之證
      據以證明系爭車牌在其所申報之失竊時間之前即已脫離其
      占有，則縱受處分人所有之系爭車牌確於98年8月8日20時
      許有遭竊取之事實，亦難據此溯及認定系爭車牌於上揭違
      規時間時已遭竊取而由他人所冒用，是受處分人上開所述
      ，並無可採。
（三）觀諸卷附2張採證照片，就車子廠牌型式、種類、顏色等
      ，均與受處分人所有之自小客車相符，此有高雄縣政府警
      察局99年3月15日高縣警交字第0990010180號函、汽車車
      籍查詢在卷可佐，是本件舉發照片中所示之自用小客車應
      為受處分人所有之車號「6427-XY」自用小客車之事實，
      足堪認定。另按道路交通管理處罰條例之處罰，受舉發違
      反道路交通管理事件之受處罰人，認為受舉發之違規行為
      應歸責他人者，應於舉發違反道路交通管理事件通知單應
      到案日期前，檢附相關證據及應歸責人相關證明文件，向
      處罰機關告知應歸責人，處罰機關應即另行通知應歸責人
      到案依法處理；逾期未依規定辦理者，仍依本條例各該違
      反條款規定處罰；道路交通管理處罰條例第85條第1項定
      有明文。受處分人認為其非違規之駕駛人，依法自應提供
      相關證據並指明實際駕駛人，於應到案日期前，向原處分
      機關告知，始為適途。本件舉發通知單業經合法送達於受
      處分人，惟受處分人未於應到案期限前向原處分機關辦理
      歸責，於本件聲明異議中亦僅空言指稱其非實際駕駛人，
      並未提供相關證明資料以供查證，原處分機關據以處罰違
      規車輛之登記所有人即受處分人，於法並無不合，受處分
      人徒以非駕駛人云云置辯，即屬無據。從而，原處分機關
      以受處分人有不遵守道路標線指示之違規事實，依道路交
      通管理處罰條例第60條第2項第3款之規定，裁處罰鍰1,80
      0元，逾期則依裁決書處罰主文規定裁處，於法並無違誤
      或不當之處。本件受處分人之異議為無理由，應予駁回。
五、據上論斷，應依道路交通管理處罰條例第87條第2項、道路
    交通案件處理辦法第19條，裁定如主文。
中    華    民    國    99    年    4     月    14    日
            臺灣臺中地方法院交通法庭法官  洪俊誠
上正本證明與原本無異。
如不服本裁定，應於送達後五日內，向本院提出抗告狀。
                                  書記官  蕭榮峰
中    華    民    國    99    年    4     月    14    日

司法院資訊處製作；財團法人民間司法改革基金會備份。
